【裁判字號】    92,交抗,395
【裁判日期】    920527
【裁判案由】    聲明異議
【裁判全文】
臺灣高等法院臺中分院刑事裁定            九十二年度交抗字第三九五號
    抗  告  人
    即受處分人  甲○○
右抗告人因聲明異議案件，對於臺灣臺中地方法院中華民國九十二年四月十八日裁定
（九十二年度交聲字第二七七號）提起抗告，本院裁定如左：
    主      文
抗告駁回。
    理      由
一、本件原裁定以：
（一）受處分人甲○○所有之車號ＮＦ─０８９１號自小客車，於九十一年十月九日
      九時四十八分許，在台中市○○路上，因在禁止臨時停車處所停車違規，為警
      舉發並掣開Ｇ00000000號違規單等情，雖異議人辯稱，伊僅是至超市
      購物，不到三分鐘，並得台中市第一分隊隊長承諾下次改進「不罰」，結果仍
      開單舉發云云，惟該地點屬禁止臨時停車之路段，受處分人既承認確有於該地
      點停車之事實，自不得以其僅停放數分鐘，作為免責之理由。再者，行為人如
      有違規停車之行為，主管機關即應依道路交通管理處罰條例第五十六條第一項
      第一款規定舉發，法律並未賦予行政裁量權，受處分人以員警承諾「不罰」為
      由，請求撤銷原處分云云，亦屬無據。
（二）車號ＮＦ─０８９１號自小客車於九十一年十月二十七日十六時十五分許，在
      台中市○○路上，及九十一年十二月十日十九時三十九分許，在台中市○○路
      一號前，因「駕駛人行車速度，超過規定之最高時速二十公里以上」違規，為
      警掣開Ｇ00000000、Ｇ00000000號舉發通知單舉發等情，依
      台中市警察局於九十二年一月十日，以中市警交字第０９２００００７０６號
      函說明：本案經檢視採證相片，並查證執勤員警略稱，該路段限速五十公里，
      而該車行經該時、地經科學儀器測照時速達七十六公里，超速二十六公里，該
      車確為超速違規無誤，經照相採證後，始依法予以逕行舉發。... 次查該車位
      於雷達波發射範圍內，而採證相片上另一同行向小自客車則非屬此一範圍內，
      故可判定為該車違規，另檢附該局雷達測速照相停止間測去車用透明規影本乙
      分及採證相片一張等語，有該函一紙在卷可稽，且本件異議人違規超速皆超過
      規定最高時速二十公里以上，與規定最高時速差距甚大，若依異議人所辯，違
      規地點路況昏暗、環境不熟，異議人更應減速慢行，豈有以此作為超速免責之
      理。從而，受處分人既有前揭違規行為，原處分機關據以援引規定，裁處受處
      分人罰鍰新台幣一千九百元整、一千九百元整、一千二百元整，並記違規點數
      一點，逾期則依裁決書處罰主文規定裁處，並無不當。本件異議為無理由，應
      予駁回，經核並無違誤。
二、抗告意旨略稱：抗告人違規臨時停車，已向警方單位告解，並得到寬恕，事後又
    被寄紅單，有違「誠實信賴原則」，又台中治安狀況很差，抗告人在無明亮路燈
    照明下，速速駛離現場，並無不當之處云云。惟查違規臨時停車，依規定即應舉
    發，法律並未賦予行政機關免罰之裁量權，又在市區違規超速亦應裁罰，原裁定
    已敘述甚明，是抗告人之抗告，為無理由，應予駁回。
據上論斷，應依刑事訴訟法第四百十二條、道路交通案件處理辦法第廿六條，裁定如
主文。
中      華      民      國      九十二   年       五      月   二十七   日
                                    臺灣高等法院臺中分院刑事第五庭
                                          審判長法  官  袁  從  楨
                                                法  官 郭  同  奇
                                                法  官  胡  森  田
右正本證明與原本無異。
不得抗告。
                                                書記官  林  振  甫
中      華      民      國      九十二   年       五      月   二十八   日
                                                                        Ｉ


司法院資訊處製作；財團法人民間司法改革基金會備份。
